【裁判字號】    90,上易,781
【裁判日期】    900418
【裁判案由】    竊盜
【裁判全文】
臺灣高等法院刑事判決                              九十年度上易字第七八一號
    上  訴  人  丙○○
    即  被  告
右列被告因竊盜案件，不服臺灣板橋地方法院八十九年度易字第四三四八號，中華民
國九十年一月二日第一審判決（起訴案號：臺灣板橋地方法院檢察署八十九年度偵字
第一九○五○號），提起上訴，本院判決如左：
    主  文
上訴駁回。
    事實及理由
一犯罪事實：
  上訴人丙○○於民國八十九年十月五日上午三點左右，基於連續犯罪的包括故意，
  意圖為自己不法所有，攜帶一把可以殺傷人身、客觀上具有危險性的兇器螺絲起子
  ，侵入臺北縣中和市○○路四八之一號集合住宅地下室停車場（妨害自由部分未經
  告訴），先後竊取甲○○所有、放在ES7912號小客車裡的小型捲尺一把、水晶球一
  顆、鐵捲門遙控器一個和高速公路回數票六張；以及乙○○所有、放在7F6836號小
  客車裡的皮包一個、皮鞋一雙、手錶及掛錶各一只、瑞士刀一把、玉珮一件、休閒
  服兩件、電池兩組和現款新臺幣七百四十五元。得手後當場被捕，並經扣押其所有
  供行竊所用前述螺絲起子。
二認定犯罪的證據和理由：
  (一)上訴人在警訊時、偵查和原審中，均已坦白承認前述犯罪事實。
  (二)前項自白，與告訴人甲○○、乙○○所述失竊情形相符，並經告訴人簽立贓物認
    領保管單附卷。
  (三)上訴人行竊所用螺絲起子，業經扣押為證。
三論罪科刑的理由：
  (一)上訴人所為，觸犯刑法第三百二十一條第一項第一款、第三款的加重竊盜罪。
  (二)原審因上訴人先後竊取兩位告訴人財物，時間相近、所犯罪名構成要件相同，認
    為顯然出於包括故意，依據連續犯規定論以一罪並加重其刑後，審酌上訴人年歲
    青壯而不務正業、偷竊他人財物等一切情狀，量處有期徒刑七月，並宣告沒收上
    訴人所有供犯罪所用的扣案螺絲起子，認事、用法正確，量刑適當，應予維持。
  (三)被告提起上訴否認行竊，辯稱：案發當天因為酒醉進入車內睡覺，並未偷竊告訴
    人的財物，據此指摘原判決不當。但上訴人並未提出任何具體反證可供調查，不
    能單憑空言翻供而改變原審所為前述判斷。上訴為無理由，應當駁回。
四依刑事訴訟法第三百六十八條判決如主文。
中    華    民    國       九十      年       四      月      十八      日
                                    審判長法  官  葉  麗  霞
                                          法  官  李  錦  樑
                                          法  官  林  勤  綱
右正本證明與原本無異。
不得上訴。
                                          書記官  鐘  麗  芳
中    華    民    國       九十      年       四      月      十九      日
附錄本案論罪科刑法條全文
刑法第三百二十一條第一項第一款、第三款：
犯竊盜罪而有左列情形之一者，處六月以上五年以下有期徒刑：
一於夜間侵入住宅或有人居住之建築物、船艦，或隱匿其內而犯之者。
三攜帶兇器而犯之者。


司法院資訊處製作；財團法人民間司法改革基金會備份。
